臺灣高等法院臺南分院刑事判決　　　　　　　　九十三年度上易字第四二四號　Ｃ
　　　上　訴　人
　　　即　被　告　乙　○　○
右上訴人因竊盜案件，不服臺灣台南地方法院九十三年度易字第二一○號中華民國九
十三年七月二十九日第一審判決（起訴案號：臺灣台南地方法院檢察署九十三年度偵
字第二四七一號），提起上訴，本院判決如左：
      主      文
上訴駁回。
      事      實
一、乙○○於民國八十六年間曾因竊盜案件經法院判處有期徒刑二年確定，於九十一
    年二月十六日執行完畢，仍不知悔改，竟基於意圖為自己不法之所有，於九十三
    年二月二十五日凌晨零時三十分許，駕駛牌照號碼六Ｗ─六四八五號自用小貨車
    前往甲○○○所有位於台南縣山上鄉玉豐村牛稠埔地號三一八之二號之農地旁，
    翻越過該農地週邊之竹籬笆安全設備，進入農地內，趁甲○○○不注意之際，徒
    手竊取甲○○○所有放在農地小木屋旁之鋁門窗六扇（共價值約新台幣二千元）
    ，乙○○得手後，將上揭鋁門窗放置於上揭自用小貨車上，並加速離去。嗣於同
    日凌晨一時三十分許，乙○○駕駛上開小貨車停靠在台南縣新市鄉○○路二七０
    號前，為附近之巡邏警員發現可疑遂上前盤查，而當場查獲，並查扣上開鋁門窗
    六扇（已發還甲○○○）。
二、案經甲○○○訴由台南縣警察局善化分局報請臺灣臺南地方法院檢察署檢察官偵
    查起訴。
      理      由
一、右揭事實業據被告乙○○於警訊時及偵查、原審中供承不諱，核與告訴人甲○○
    ○於警訊時指訴之情節相符，並有扣押書、贓物認領保管單各一份及照片十六張
    附卷可稽。事證明確，被告乙○○之犯行洵堪認定。
二、核被告乙○○所為，係犯刑法第三百二十一條第一項第二款之加重竊盜罪。又被
    告乙○○於八十六年間曾因竊盜案件經法院判處有期徒刑二年確定，於九十一年
    二月十六日執行完畢之事實，有臺灣臺南地方法院檢察署刑案資料查註紀錄表及
    臺灣高等法院被告全國前案紀錄表各一份附卷可憑，其於執行完畢後五年之內再
    犯本件有期徒刑以上之本罪，為累犯，應依刑法第四十七條之規定加重其刑。
三、原審因予適用刑法第三百二十一條第一項第二款、第四十七條，並審酌被告乙○
    ○之品行、智識程度、生活狀況、犯罪之動機、目的、手段、所生之危害及犯罪
    後之態度良好等一切情狀，量處有期徒刑八月，認事用法俱無不合，量刑亦稱妥
    適，被告上訴意旨未具體明理由，空言指摘原判決不當，為無理由，應予駁回
    。
四、被告經合法傳喚，無正當理由不到庭，不待其陳述逕行判決。
據上論結，應依刑事訴訟法第三百六十八條、第三百七十一條，判決如主文。
本案經檢察官吳萃芳到庭執行職務。
中    華    民    國      九十三      年      十      月      二十七    日
                                  臺灣高等法院臺南分院刑事第三庭
                                      審判長法官  陳    義    仲
                                            法官  宋    明    蒼
                                            法官  楊    子    莊
右正本證明與原本無異。
不得上訴。
                                      法院書記官  王    全    龍
中    華    民    國      九十三      年      十      月      二十八    日
附錄法條：
刑法第三百二十一條犯竊盜罪而有左列情形之一者，處六月以上、五年以下有期徒刑
：
一  於夜間侵入住宅或有人居住之建築物、船艦或隱匿其內而犯之者。
二  毀越門扇、牆垣或其他安全設備而犯之者。
三  攜帶兇器而犯之者。
四  結夥三人以上而犯之者。
五  乘火災、水災或其他災害之際而犯之者。
六  在車站或埠頭而犯之者。
前項之未遂犯罰之。
